Config:
  hfst:
    Gen: ../../../src/generator-gt-norm.hfst
    Morph: ../../../src/analyser-gt-norm.hfst
  xerox:
    Gen: ../../../src/generator-gt-norm.xfst
    Morph: ../../../src/analyser-gt-norm.xfst
    App: lookup

Tests:



# todo:
# Proofread the gold standard (below)
# Then: run analyser, then correct.


  Pronoun - kiä: # Pronoun (37) kiä 'eng who /est /fin' - full paradigm
     kiä+Pron+Interr+SP+Nom: kiä
     kiä+Pron+Interr+SP+Gen: kink
     kiä+Pron+Interr+SP+Par: kedä
     kiä+Pron+Interr+SP+Ill: kinkahe
     kiä+Pron+Interr+SP+Ine: kinkan
     kiä+Pron+Interr+SP+Ela: kinkast
     kiä+Pron+Interr+SP+All: kinkalõ
     kiä+Pron+Interr+SP+Ade: kinkal
     kiä+Pron+Interr+SP+Abl: kinkalt
     kiä+Pron+Interr+SP+Tra: kinkas
     kiä+Pron+Interr+SP+Ter: kinkaniq
     kiä+Pron+Interr+SP+Abe: kinkaldaq
     kiä+Pron+Interr+SP+Com: kinkaq


